臺灣彰化地方法院交通事件裁定　　　　 94年度交聲字第575號
　　原處分機關　交通部公路總局台中區監理所彰化監理站
　　受 處分 人
　　即 異 議人　甲○○
上列受處分人因違反道路交通管理處罰條例案件，對於交通部公
路總局台中區監理所彰化監理站所為之彰監四字第裁64－1Ａ000
0000號裁決，聲明異議，本院裁定如下：
    主  文
原處分撤銷。
甲○○處新臺幣陸佰元罰鍰。
    理  由
一、聲明意旨略以：異議人於九十二年三月七日於濟南路一段駛
    離時，並未查見繳費通知單，所以並非不依規定繳費，而是
    未見到通知單，不知道要繳費。本件違規事實乃在道路收費
    停車處所，不依規定繳費之違規行為，此種違規情形非屬違
    規停車而駕駛人不在場之情形，自無得依道路交通管理處罰
    條例第七條之二情形舉發，本件逕行舉發程序於法無據，原
    處分機關所為處分尚有未洽云云。
二、按汽車駕駛人停車時，在道路收費停車處所停車，不依規定
    繳費者，處新臺幣六百元以上一千二百元以下罰鍰，道路交
    通管理處罰條例第五十六條第一項第十一款有明文規定。
三、查異議人於九十二年三月七日十三時五十五分許，駕駛其所
    有車號二Ｒ－四九五八號自用小客車，在臺北市○○路○段
    一號處，因「在道路收費停車處所停車不依規定繳費」違規
    ，經臺北市停車管理處交通助理員舉發，有台北市政府交通
    局舉發違反道路交通管理事件通知單（北市交停字第一Ａ0
    000000號）一紙及違規採證照片二幀在卷可查，復為
    異議人不爭執，故此部分違規事實洵可確定。惟異議人爭執
    其未查見繳費通知單，亦未曾接獲違規通知單一事，經查：
    本案所涉停車格位，係為便利民眾短時間停車需求而設，採
    投幣計時器收費，停車者須主動投幣繳納費用，其格位內地
    上標有「限時停車格」文字及車位編號，格位旁並有標誌牌
    （內容為限時停車位，逾時不得補繳費：一、收費時間八時
    至二十時星期一至星期六。二、十分鐘收費五元，每次投幣
    最多一小時。三、未依規定投幣繳費者以違規停車處罰）供
    駕駛人遵循，駕駛人於該處停車時，自應按規定停車繳費，
    該停車位管理機關並不另制作繳費通知單，此異議人顯有誤
    解；另按「送達，於應受送達人之住居所、事務所或營業所
    為之」，行政程序法第七十二條第一項前段有明文規定，查
    異議人戶籍地址為彰化縣彰化市○○里○○○街十二號，惟
    臺北市政府交通局舉發違反道路交通管理事件通知單（以下
    簡稱違規通知單）未向異議人前開戶籍地址為送達（逕向彰
    化縣彰化市○○里○○街二一二巷十一弄十號為送達），致
    該違規通知單掛號信件因招領逾期退回。又違規通知單上載
    有「期限內自動繳納處新台幣六百元」之宣示規定（違反道
    路交通管理事件統一裁罰基準及處理細則第四十八條第一項
    、第五十條、第五十一條亦有明文規定），然異議人未於期
    限內經合法送達通知，尚難就該違規事件於期限內自動繳納
    罰鍰，致其獲裁罰最低額罰鍰之權利受損，則此不利益不應
    由異議人承擔，是本件異議雖無理由，惟因舉發單位未合法
    送達當事人（即異議人），致其前揭權利受損，自應由本院
    將原處分撤銷，另處異議人最低額罰鍰新臺幣六百元始為允
    當。綜上所述，異議人未依規定停車繳費，原處分機關援引
    首揭道路交管理處罰條例第五十六條第一項第十一款之規定
    裁處異議人新臺幣一千二百元，於法尚有未合，應由本院將
    原處分撤銷，改以新臺幣六百元為裁罰金額。
據上論斷，應依道路交通案件處理辦法第二十條前段，裁定如主
文。
中　　華　　民　　國　　94　　年　　12　　月　　5 　　日
                  交通法庭    法  官  李水源
以上正本證明與原本無異。
如不服本裁定，應於送達後5 日內向本院提出抗告狀（須附繕本
）。
中　　華　　民　　國　　94　　年　　12　　月　　5 　　日
                              書記官  廖建興
